【裁判字號】    95,訴,293
【裁判日期】    950329
【裁判案由】    偽造文書等
【裁判全文】
臺灣板橋地方法院刑事判決               95年度訴字第293號
公  訴  人  臺灣板橋地方法院檢察署檢察官
被      告  甲○○
上列被告因偽造文書等案件，經檢察官提起公訴（94年度偵字第
21659 號），本院於準備程序進行中，被告就被訴事實為有罪之
陳述，經告知被告簡式審判程序之旨，並聽取當事人之意見後，
合議庭裁定由受命法官獨任進行簡式審判程序，判決如下：
    主  文
甲○○連續行使偽造私文書，足以生損害於他人，累犯，處有期
徒刑伍月，如易科罰金，以參佰元折算壹日。如附表所示中國信
託商業銀行之信用卡簽帳單商店存根聯上偽造之「乙○○」署名
貳枚及信用卡簽帳單之持卡人存根聯壹紙均沒收。
    事  實
一、甲○○前曾因行使偽造私文書案件，經本院於民國九十一年
    十一月十一日以九十一年度易緝字第一三九號判處有期徒刑
    八月確定，甫於九十二年五月四日執行完畢出監，猶不知悔
    改，於九十四年九月初某日，在臺北市大安區成功國宅堆置
    之垃圾堆處，拾得乙○○夾於丟棄報紙堆之中國信託商業銀
    行（下稱中國信託銀行）卡號為0000-0000-0000-0000 號信
    用卡一張後，竟基於行使偽造文書及詐欺取財之概括犯意，
    利用乙○○丟棄於上開處所之身分資料，完成開卡程序，於
    同年月十日下午六時許，持前開信用卡，前往位於台北縣三
    重市○○○路五一號之泰大通訊行刷卡購買價值共計新台幣
    （下同）一萬三千二百元之JMAS M800 型行動電話二具，並
    於簽帳單之商店存根聯私文書上，偽簽「乙○○」之署名一
    枚，用以表示係乙○○本人親自刷卡消費之意，交還泰大通
    訊行負責人丙○○而行使之，致丙○○陷入錯誤，誤以為係
    乙○○刷卡消費，而交付上開行動電話二具及信用卡簽帳單
    持卡人存根聯一紙予甲○○，足以生損害於乙○○、上開信
    用卡特約商店對於交易相對人身分查核之正確性及中國信託
    銀行對於信用卡交易管理之正確性。復於同日晚上七時許，
    持上開信用卡，前往台北縣三重市○○○路一之一號之金寶
    堂銀樓，購買價值一萬六千八百元之項鍊，並以同一手法刷
    卡購物，於簽帳單之商店存根聯私文書上，偽簽「乙○○」
    之署名一枚，用以表示係乙○○本人親自刷卡消費之意，交
    還金寶堂銀樓店員而行使之，足以生損害於乙○○、上開信
    用卡特約商店對於交易相對人身分查核之正確性及中國信託
    銀行對於信用卡交易管理之正確性。嗣因遭發卡銀行發現資
    料不符，未取得授權，而未詐得財物。嗣於同日下午十一時
    五十五分許，在台北市中山區○○○路九○號前遭警盤查，
    當場在其背包內查獲乙○○所有之上開信用卡一張，始知上
    情。
二、案經臺北市政府警察局中山分局移請臺灣臺北地方法院檢察
    署轉呈臺灣高等法院檢察署檢察長令轉臺灣板橋地方法院檢
    察署檢察官偵查起訴。
    理  由
一、訊據被告甲○○坦承上開犯行不諱，核與證人乙○○、丙○○於警詢時之證述情節相符，並有中國信託銀行簽帳單持卡
    人存根聯一紙、商店存根聯影本二紙在卷可稽。從而，本件
    事證明確，被告犯行堪以認定，應依法論科。
二、核被告甲○○所為，係犯刑法第二百十六條、第二百十條之
    行使偽造私文書罪、第三百三十九條第一項之詐欺取財既遂
    罪、同法第三百三十九條第三項、第一項之詐欺取財未遂罪
    。被告於信用卡簽帳單上偽造署押之行為係偽造私文書之部
    分行為；且其偽造私文書後復持以行使，其偽造之低度行為
    為行使之高度行為所吸收，均不另論罪。又其先後多次行使
    偽造私文書、詐欺取財既、未遂等犯行，時間緊密，犯罪構
    成要件相同，顯係基於概括犯意反覆為之，應分別依刑法第
    五十六條連續犯之規定，各論以行使偽造私文書及詐欺取財
    既遂一罪，並加重其刑。被告所犯連續行使偽造私文書、連
    續詐欺取財二罪間，則有方法結果之牽連關係，應依刑法第
    五十五條之規定，從較重之連續行使偽造私文書罪處斷。又
    被告有如事實欄所載前科及刑之執行情形，有臺灣高等法院
    被告前案紀錄表在卷可稽，其於受有期徒刑執行完畢後，五
    年內再犯有期徒刑以上之本罪，為累犯，應依刑法第四十七
    條規定，加重其刑，並遞加之。爰審酌被告年輕力壯，竟不
    思正途賺取財物，及其犯罪動機、目的、手段，被害人所受
    損害，及犯罪後已坦承犯行等一切情狀，量處如主文所示之
    刑，並諭知易科罰金之折算標準。
三、附表所示中國信託銀行信用卡簽帳單商店存根聯上偽造之「
    乙○○」署名共二枚，乃屬偽造之署押，不問屬於犯人與否
    ，應依刑法第二百十九條之規定宣告沒收。至持卡人存根聯
    一紙，係被告所有，因本案犯罪所得之物，爰依刑法第三十
    八條第一項第三款之規定宣告沒收。
據上論斷，應依刑事訴訟法第273 條之1 第1 項、第299 條第1
項前段，刑法第56條、第216 條、第210 條、第339 條第1 項、
第55條、第47條、第219 條、第41條第1 項前段、第38條第1 項
第3 款，罰金罰鍰提高標準條例第1 條前段、第2 條，判決如主
文。
本案經檢察官陳鴻濤到庭執行職務
中    華    民    國    95    年     3    月    29    日
                刑事第七庭  法  官  李君豪
上列正本證明與原本無異。
如不服本判決，應於判決送達後10日內向本院提出上訴狀（應附
繕本）。
                            書記官  蕭汝芳
中    華    民    國    95    年    3     月    29    日
附錄本案論罪科刑法條全文
刑法第210條：
偽造、變造私文書，足以生損害於公眾或他人者，處五年以下有
期徒刑。
刑法第216條：
行使第條至第條之文書者，依偽造、變造文書或登載不實事項或
使登載不實事項之規定處斷。
刑法第339條：
意圖為自己或第三人不法之所有，以詐術使人將本人或第三人之
物交付者，處五年以下有期徒刑、拘役或科或併科一千元以下罰
金。
以前項方法得財產上不法之利益或使第三人得之者，亦同。
前二項之未遂犯罰之。
附表：
┌──┬────┬─────┬────┬────┬────┐
│編號│時    間│地      點│購買物品│盜刷金額│署押    │
│    │        │          │        │新臺幣  │        │
├──┼────┼─────┼────┼────┼────┤
│1   │94年9月 │臺北縣三重│JMAS M80│13200 元│商店存根│
│    │10日18時│市○○○路│型行動電│        │聯乙○○│
│    │49分    │51號泰大通│話二具  │        │署名一枚│
│    │        │訊行      │        │        │、持卡人│
│    │        │          │        │        │存根聯一│
│    │        │          │        │        │紙      │
├──┼────┼─────┼────┼────┼────┤
│2   │94年9月 │臺北縣三重│項鍊    │16800 元│商店存根│
│    │10日19時│市○○○路│        │        │聯乙○○│
│    │6 分    │1-1 號金寶│        │        │署名一枚│
│    │        │堂銀樓    │        │        │        │
│    │        │          │        │        │        │
└──┴────┴─────┴────┴────┴────┘


司法院資訊處製作；財團法人民間司法改革基金會備份。
